---
title: "Analisis Regresi Individu"
author: "Muhammad Rizqa Salas_g1401221060"
date: "2024-03-05"
output: html_document
---
# Data
## Library
```{r}
library(dplyr)
library(plotly)
library(car)
library(randtests)
library(lmtest)
```

## Import Data
```{r}
data <- read.csv("C:/Users/Muhammad Rizqa Salas/Downloads/Anreg Individu.csv", sep = ";")
head(data)
```

## Model Awal
```{r}
model.reg= lm(formula = Y~X, data=data)
summary(model.reg)
```
Diperoleh model sebagai berikut
                    Ŷ = 46.46041 − 0.7525X + e
Hasil tersebut belum bisa dipastikan menjadi model terbaik karena belum melalui serangkaian uji asumsi, sehingga diperlukan eksplorasi kondisi dan pengujian asumsi Gaus Markov dan normalitas untuk menghasilkan
model terbaik


# Eksplorasi Kondisi
## Scatter Plot X dan Y
```{r}
plot(x = data$X,y = data$Y)
```

## Plot Sisaan vs Y duga
```{r}
plot(model.reg,1)
```
## Plot Sisaan vs Urutan
```{r}
plot(x = 1:dim(data)[1],
     y = model.reg$residuals,
     type = 'b',
     ylab = "Residuals",
     xlab = "Observation")
```
Sebaran membentuk pola kurva → sisaan tidak saling bebas, model tidak pas

## Normalitas Sisaan dengan QQ-plot
```{r}
plot(model.reg,2)
```

# Uji Formal Asumsi
p-value < 0.05 tolak H0 
## Kondisi Gaus Markov 
### 1. Nilai Harpaan Sisaan sama dengan Nol 
H0: Nilai harapan sisaan sama dengan nol
H1: Nilai harapan sisaan tidak sama dengan nol
```{r}
t.test(model.reg$residuals,mu = 0,conf.level = 0.95)
```

###2. Ragam Sisaan Homogen
H0: Ragam sisaan homogen
H1: Ragam sisaan tidak homogen
```{r}
kehomogenan = lm(formula = abs(model.reg$residuals)~ X, # y : abs residual
                 data = data)
summary(kehomogenan)

bptest(model.reg)
ncvTest(model.reg)
```
Karena p-value = 0.4674 > alpha = 0.05, maka tak tolak H0, ragam sisaan homogen

### 3. Sisaan Saling Bebas
H0: Sisaan saling bebas H1: Sisaan tidak saling bebas
```{r}
runs.test(model.reg$residuals)
dwtest(model.reg)
```
Karena p-value = 1.333e-05 (pada DW test) < alpha = 0.05, maka tolak H0, sisaan tidak saling bebas, asumsi tidak terpenuhi

## Uji Formal Normalitas Sisaan
H0: Sisaan menyebar normal H1: Sisaan tidak menyebar normal
```{r}
shapiro.test(model.reg$residuals)
```
Karena p-value = 0.226 > alpha = 0.05, maka tak tolak H0, sisaan menyebar normal

# Penyesuaisan Data
## Transformasi Data
```{r}
Yubah = sqrt(data$Y)
Xubah = sqrt(data$X)
plot(x = data$X,y = Yubah)
plot(x = Xubah, y = data$Y)
plot(x = Xubah, y = Yubah)
```
Karena relasi antara X dan Y tampaknya menghasilkan bentuk parabola dan nilai B1 < 0, transformasi data dapat dilakukan dengan mengecilkan nilai X dan/atau Y dengan mengubahnya menjadi akar kuadrat dari data awal. Ada perbedaan antara hasil plot hubungan Xubah dengan Y, X dengan Yubah, dan Xubah dengan Yubah, yang memerlukan penelusuran lebih lanjut untuk mendapatkan model terbaik melalui pemeriksaan asumsi pada data dengan sisaan yang paling independen (saling bebas).

## Model Pemeriksaan Asumsi
### Xubah dengan Y
```{r}
model1 = lm(formula = data$Y ~ Xubah)
summary(model1)
```
Diperoleh model sebagai berikut
                  Ŷ =63.2250−0.7.7481X +e
```{r}
dwtest(model1)
```

## X dengan Yubah
```{r}
model2 = lm(formula = Yubah ~ data$X)
summary(model2)
```
Diperoleh model sebagai berikut
                  Ŷ =7.015455−0.081045X +e
```{r}
dwtest(model2)
```
## Xubah dengan Yubah
```{r}
model3 = lm(formula = Yubah ~ Xubah)
summary(model3)
```
Diperoleh model sebagai berikut
                  Ŷ =8.71245−0.81339X +e
```{r}
dwtest(model3)
```
Karena p-value = 0.8629 (pada DW test) > alpha = 0.05, maka tak tolak H0, sisaan independen (saling bebas)

# Kesimpulan
Model terbaik  tercapai ketika kedua variabel X dan Y ditransformasikan menjadi bentuk akar atau pangkat 1/2 dan mematuhi semua asumsi dalam analisis regresi linier sederhana. Oleh karena itu, model untuk data ini adalah sebagai berikut:
                  Ŷ =8.71245−0.81339X +e


